# 产品促销账务处理

提问人：远方的天空 123 时间：2017-04-04 17:32:44
陈版您好，有个问题向您请教，企业免费赠送样品，应该直接计入销售费用，不确认收入及成本，现在如果产品的成本价是 5 元，市场价是 8 元，目前企业准备拿出一部分产品进行低价促销，以 3 元的价格销售，请问在会计上，这部分产品是否还应该按照 8 元确认收入，同时将市场价与售价的差额计入销售费用？还是直接按照 3 元确认收入， 5 元结转成本？谢谢陈版！

回答人：chenyiwei
理论上应按 8 元确认收入，差额 5 元计入销售费用。但一般不会这样处理，而是直接按 3 元确认销售收入。